【裁判字號】    97,易,214
【裁判日期】    970331
【裁判案由】    竊盜
【裁判全文】
臺灣屏東地方法院刑事判決               97年度易字第214號
公  訴  人  臺灣屏東地方法院檢察署檢察官
被      告  甲○○
上列被告因竊盜案件，經檢察官提起公訴（97年度偵字第658 號
），被告於本院準備程序中就被訴事實為有罪之陳述，經本院裁
定進行簡式審判程序，本院判決如下：
    主  文
甲○○共同攜帶兇器竊盜，處有期徒刑捌月，扣案之中空電纜剪
壹把，應予沒收。又共同攜帶兇器竊盜，處有期徒刑捌月，扣案
之中空電纜剪壹把，應予沒收。又共同攜帶兇器竊盜，處有期徒
刑捌月，扣案之瓦斯瓶壹罐、中空電纜剪壹把、摳刀參支、驗電
筆壹支、噴燈壹個、活動固定板手壹把、美工刀貳支、美工刀刀
片壹盒、切割刀壹支、開口板手貳支、小型手電筒壹支，均應予
沒收。應執行有期徒刑壹年拾月。扣案之瓦斯瓶壹罐、中空電纜
剪壹把、摳刀參支、驗電筆壹支、噴燈壹個、活動固定板手壹把
、美工刀貳支、美工刀刀片壹盒、切割刀壹支、開口板手貳支、
小型手電筒壹支，均應予沒收。
    事  實
一、甲○○與李仁傑（由檢察官另行偵辦中）共同意圖為自己不
    法之所有，分別為下列之犯行：
  (一)於民國97年1 月20日凌晨0 時許，至屏東縣恆春鎮○○里○
    ○路112 巷11弄新百園大樓地下室停車場，由甲○○把風，
    李仁傑持其所有，客觀上可為兇器之中空電纜剪1 把，竊取
    蘇慧妙等60戶住戶所共有之電纜線1 批，於97年1 月20日上
    午5 時許得手後離去。並由李仁傑出售與不詳之資源回收商
    ，得款新臺幣（下同）約2 萬元。甲○○分得3000元，款項
    已花費完畢，其餘款項由李仁傑取得。
  (二)復於97年1 月21日下午1 時許，至上開地點，由甲○○把風
    ，李仁傑持上開中空電纜剪1 把，竊取蘇慧妙等60戶住戶所
    共有之電纜線1 批，於97年1 月21日下午4 時許得手後離去
    。並由李仁傑出售與不詳資源回收商，得款約7000元。甲○
    ○分得4000元，款項已花費完畢，其餘款項由李仁傑取得。
  (三)復於97年1 月22日下午4 時50分許，至上開地點，由李仁傑
    把風，甲○○持上開中空電纜剪1 把，竊取蘇慧妙等60戶住
    戶所共有之電纜線1 條（長4 公尺，未削皮）與2 條電纜線
    外皮（長60公尺），惟得手後未即離去，旋於97年1 月22日
    下午5 時20分許，在上開地點，為履勘現場之員警當場查獲
    ，並扣得李仁傑所有之黑色背包1 個、瓦斯瓶1 罐、中空電
    纜剪1 把、摳刀3 支、驗電筆1 支，及甲○○與李仁傑共同
    所有之噴燈1 個、活動固定板手1 把、美工刀2 支、美工刀
    刀片1 盒、切割刀1 支、開口板手2 支、小型手電筒1 支，
    以及上開住戶所有之電纜線1 條（長4 公尺，未削皮）與2
    條電纜線外皮（長60公尺）。嗣經蘇慧妙等60戶住戶清點後
    ，發現共計失竊電纜線1250公尺。
二、案經蘇慧妙訴由屏東縣警察局恆春分局報告台灣屏東地方法
    院檢察署檢察官偵查起訴。
    理  由
一、本件被告所犯係死刑、無期徒刑、最輕本刑為3 年以上有期
    徒刑以外之罪，其等於本院準備程序中就被訴事實為有罪之
    陳述，經法官告知被告簡式審判程序之旨，並聽取公訴人、
    被告之意見後，由本院依刑事訴訟法第273 條之1 第1 項規
    定，裁定進行簡式審判程序，先予敘明。
二、經查，上開犯罪事實，業經被告甲○○於本院審理中坦承不
    諱，且經證人蘇慧妙於警詢中證述明確，復有贓物認領保管
    單、現場照片22張在卷可稽，是被告之自白應與事實相符，
    應堪採信。從而，本件事證明確，被告犯行堪以認定。
三、按刑法第321 條第1 項第3 款之攜帶兇器竊盜罪，係以行為
    人攜帶兇器竊盜為其加重條件，此所謂兇器，其種類並無限
    制，凡客觀上足對人之生命、身體、安全構成威脅，具有危
    險性之兇器均屬之，且祇須行竊時攜帶此種具有危險性之兇
    器為已足（最高法院79年度台上字第5253號判例參照），查
    被告甲○○與李仁傑所攜帶供竊盜所用如犯罪事實欄所述之
    工具，大部分均屬質地堅硬之器械，客觀上足對人之生命、
    身體、安全構成威脅，自屬兇器至明。核被告兩人所為之三
    次竊盜犯行，均係犯刑法第321 條第1 項第3 款之攜帶兇器
    竊盜罪。至被告甲○○與李仁傑行竊地點為蘇慧妙等60戶住
    戶之公寓大廈大樓之地下室停車場，與公寓大廈大樓間，各
    有其獨立之出入口，在建築結構型態上有所不同，且該地下
    室停車場目前並無人看管，亦無人停放車輛，業據證人蘇慧
    妙於警詢中證述明確，故該地下室停車場不該當於刑法第
    321 條第1 項第1 款之夜間侵入住宅竊盜罪中「住宅」之概
    念，並不構成該罪，起訴書認為地下室停車場該當於住宅之
    概念，而認為被告甲○○之竊盜犯行構成該款罪名顯有誤會
    ，應予敘明。又被告甲○○、間就上開竊盜犯行，有犯意聯
    絡及行為分擔，皆為共同正犯。爰審酌被告正值青壯年，不
    思以正當方式賺取收入，恣意竊取他人供電電纜線，造成他
    人供電系統受損，嚴重損害他人生活之便利性，並造成他人
    財物上之損失，且犯罪後迄今仍未賠償被害人，行為誠屬不
    該，惟其犯後均坦認犯行，態度尚可等一切情狀，分別量處
    如主文所示之刑，並定其應執行之刑。又扣案李仁傑所有之
    黑色背包1 個、瓦斯瓶1 罐、中空電纜剪1 把、摳刀3 支、
    驗電筆1 支，及甲○○與李仁傑共同所有之噴燈1 個、活動
    固定板手1 把、美工刀2 支、美工刀刀片1 盒、切割刀1 支
    、開口板手2 支、小型手電筒1 支，均係供被告甲○○與李
    仁傑犯罪所用之物，業據被告供明在卷，均應依刑法第38條
    第1 項第2 款之規定宣告沒收。至扣案之黑色背包1 個，則
    為係用來放置上開竊盜工具之用，顯與本件竊盜犯行並無直
    接關連性，故本院認為無庸予以沒收，併此敘明。
據上論斷，應依刑事訴訟法第273 條之1 第1 項、第284 條之1
、第299 條第1 項前段，刑法第28條、第321 條第1 項第3 款、
、第38條第1 項第2 款、第51條第5 款，判決如主文。
本案經檢察官李賜隆到庭執行職務。
中    華    民    國    97    年    3     月    31    日
                  刑事第四庭    法  官  王炳人
以上正本證明與原本無異。
如不服本判決應於收受本判決送達後十日內向本院提出上訴書狀，
其未敘述上訴理由者，並得於提起上訴後十日內向本院補提理由
書狀（均須按他造當事人之人數附繕本）「切勿逕送上級法院」
中    華    民    國    97    年    3     月    31    日
                                書記官  潘豐益
附錄本判決論罪科刑法條全文
中華民國刑法第321條第1項第3款
（加重竊盜罪）
犯竊盜罪而有左列情形之一者，處六月以上、五年以下有期徒
刑：
三、攜帶兇器而犯之者。


司法院資訊處製作；財團法人民間司法改革基金會備份。
